【裁判字號】    99,簡上,601
【裁判日期】    990813
【裁判案由】    詐欺
【裁判全文】
臺灣板橋地方法院刑事判決             99年度簡上字第601號
上  訴  人
即  被  告  甲○○
上列上訴人即被告因詐欺案件，不服本院中華民國99年4 月30日
99年度簡字第3271號第一審刑事簡易判決（聲請簡易判決處刑案
號：臺灣板橋地方法院檢察署99年度偵緝字第890 號），提起上
訴，本院管轄之第二審合議庭判決如下：
    主  文
上訴駁回。
    事實及理由
一、本案經本院審理結果，認第一審以被告甲○○幫助意圖為自
    己不法之所有，以詐術使人將本人之物交付，依刑法第30條
    第1 項前段、第2 項、第55條、第339 條第1 項、第41條第
    1 項前段、刑法施行法第1 條之1 第1 項、第2 項前段等規
    定，判處拘役40日，如易科罰金，以新臺幣1,000 元折算1
    日，其認事用法均無違誤，量刑亦屬適當，應予維持，爰引
    用如附件第一審刑事簡易判決書所記載之犯罪事實、證據及
    理由。
二、上訴人即被告提起上訴否認犯罪，辯稱：伊因為記性不好，
    所以才將密碼寫在金融卡上，在發現玉山銀行之金融卡遺失
    時，非常緊張，有向基隆市警察局報案，伊知道詐騙他人是
    不好的事情，不可能以身試法，且將帳戶提供他人對伊也無
    任何好處，是伊並無提供帳戶之幫助詐欺行為云云。
三、經查，原審就何以認定被告提供其所有之提款卡連同密碼資
    料供詐欺集團使用，被告如何構成幫助詐欺之犯行，業已於
    其判決暨所引用之檢察官聲請簡易判決處刑書內詳予說明，
    經核並無明顯矛盾或不合常情之處，要無違反論理法則或經
    驗法則，被告仍執前詞上訴，其所辯自仍屬難取。再者，被
    告雖一再辯稱其係將密碼載於前揭金融卡上，並置放褲子後
    方口袋內而不慎遺失；伊於98年10月30日發現遺失，旋於翌
    日（31日）前往警局報案其金融卡遺失，由警員幫伊申請掛
    失止付云云，惟被害人乙○○、丙○○分別於98年10月27日
    22時41分許、98年10月28日1 時3 分許向臺北縣政府警察局
    中和第二分局中原派出所、臺北市政府警察局北投分局永明
    派出所報案，並經警於98年10月27日11時55分向玉山銀行通
    報為警示帳戶，此有臺北縣政府警察局中和第二分局中原派
    出所、臺北市政府警察局北投分局永明派出所受理詐騙帳戶
    通報警示簡便格式表、金融機構聯防機制通報單各1 紙在卷
    可稽（見99年度偵字第130 號卷第40、41、75頁），是被告
    上開所稱發覺其金融卡遺失之時間已在被害人乙○○、丙○
    ○遭詐騙之後，已有時間上之差距，而被告就此復未提出任
    何遺失金融卡之證據資料以實其說，僅係其空言為辯，是否
    確有其事，已非無疑；況稽之上開玉山銀行帳戶之交易明細
    資料，在被害人丙○○遭詐欺集團詐騙而轉帳至被告上開玉
    山銀行帳戶前，被告之上開帳戶內存款餘額恰僅餘數百元餘
    款，核與一般出售或提供帳戶資料供詐欺集團使用，該帳戶
    內僅餘零頭或有小額餘款之情節相符，是被告倘係將此僅餘
    零頭之帳戶資料提供給詐欺集團使用，更徵與常情相符。是
    被告上開所辯，俱係卸責之詞，殊難採信。從而，本件事證
    明確，被告犯行堪以認定。
四、原審以本件事證明確，予以論罪，並審酌被告將金融卡資料
    交予他人供犯罪使用，紊亂社會正常交易秩序，並使不法之
    徒藉此輕易於詐騙後取得財物，致檢警難以追緝，助長詐騙
    犯罪風氣，並提高社會大眾遭受詐騙損失之風險，及犯後態
    度等一切情狀，量處拘役40日，並諭知易科罰金之折算標準
    ，其論罪科刑並無違誤，量刑亦屬妥適。本件被告上訴為無
    理由，應予駁回。
五、被告經本院合法傳喚，無正當理由不到庭，依刑事訴訟法第
    455 條之1 第3 項準用同法第371 條規定，自得不待其到庭
    陳述，逕行判決，附此敘明。
據上論斷，依刑事訴訟法第455 條之1 第1 項、第3 項、第371
條、第368 條、第373 條，判決如主文。
本案經檢察官陳豐年到庭執行職務。
中    華    民    國    99    年    8     月    13    日
                  刑事第十一庭  審判長法  官  張江澤
                                      法  官  劉景宜
                                      法  官  陳海寧
以上正本證明與原本無異。
不得上訴。
                                      書記官  馮得弟
中    華    民    國    99    年    8     月    17    日
附錄本案論罪科刑法條全文：
刑法第339條第1項：
意圖為自己或第三人不法之所有，以詐術使人將本人或第三人之
物交付者，處 5 年以下有期徒刑、拘役或科或併科 1,000 元以
下罰金。

司法院資訊處製作；財團法人民間司法改革基金會備份。
